【裁判字號】    94,訴,1840
【裁判日期】    950822
【裁判案由】    毒品危害防制條例
【裁判全文】
臺灣桃園地方法院刑事判決          94年度訴字第1840號
公  訴  人  臺灣桃園地方法院檢察署檢察官
被      告  甲○○
指定辯護人  本院公設辯護人乙○○
上列被告因違反毒品危害防制條例案件，經檢察官提起公訴（94
年度毒偵字第2973號）及移送併案審理（94年度毒偵字第5074號
、94年度毒偵字第5806號、95年度毒偵字第997 號、95年度毒偵
字第1043號、95年度毒偵字第1149號），經本院訊問被告後，被
告自白犯罪，檢察官聲請協商判決，經本院合議庭裁定由受命法
官改依簡式審判程序後為協商判決，本院判決如下：
    主  文
甲○○連續施用第一級毒品，累犯，處有期徒刑壹年。扣案之第
一級毒品海洛因陸包（其中肆包合計淨重肆點貳零公克，空包裝
重共參點柒貳公克，其中壹包淨重零點壹零公克，空包裝重零點
壹柒公克，其中壹包淨重零點捌陸公克，空包裝重零點壹玖公克
）均沒收銷燬之，扣案之電子秤貳個、注射針筒陸支、塑膠管壹
支、生理食鹽水壹瓶、電子攪拌器壹個均沒收。又連續施用第二
級毒品，累犯，處有期徒刑捌月。扣案之第二級毒品甲基安非他
命伍包（其中貳包毛重共拾伍公克，其中貳包毛重共壹點肆公克
，其中壹包驗餘毛重零點貳陸玖公克）均沒收銷燬之，扣案之甲
基安非他命吸食器參組、玻璃球參個、削尖吸管貳支均沒收。應
執行有期徒刑壹年陸月。扣案之第一級毒品海洛因陸包（其中肆
包合計淨重肆點貳零公克，空包裝重共參點柒貳公克，其中壹包
淨重零點壹零公克，空包裝重零點壹柒公克，其中壹包淨重零點
捌陸公克，空包裝重零點壹玖公克）、第二級毒品甲基安非他命
伍包（其中貳包毛重共拾伍公克，其中貳包毛重共壹點肆公克，
其中壹包驗餘毛重零點貳陸玖公克）均沒收銷燬之，扣案之電子
秤貳個、注射針筒陸支、塑膠管壹支、生理食鹽水壹瓶、電子攪
拌器壹個、甲基安非他命吸食器參組、玻璃球參個、削尖吸管貳
支均沒收。
    事實及理由
一、犯罪事實：甲○○前於民國86年間，因侵占案件，經本院以
    86年度易字第4366號判決判處有期徒刑1年，被告提起上訴
    ，經臺灣高等法院以87年度上易字第1685號判決駁回上訴確
    定；復於87年間，因竊盜等案件，經本院以87年度易字第
    1126號判決判處應執行有期徒刑1年2月（違反麻醉藥品管理
    條例部分判處有期徒刑4月，竊盜罪部分判處有期徒刑5月，
    違反槍砲彈藥刀械管制條例部分判處有期徒刑3月，贓物罪
    部分判處有期徒刑5月，上開4罪合併定應執行有期徒刑1年2
    月）確定，並與前開案件合併執行後，於88年10月8日縮短
    刑期假釋出監，嗣經撤銷假釋執行殘餘刑期，於90年11月7
    日縮刑期滿執行完畢（構成累犯）。又於89年間，因施用毒
    品案件，經本院以89年度毒聲字第1195號裁定令入勒戒處所
    觀察、勒戒後，認有繼續施用毒品之傾向，復經本院以89年
    度毒聲字第5766號裁定令入戒治處所施以強制戒治，又經本
    院以90年度毒聲字第878號裁定停止戒治付保護管束，於90
    年9月5日期滿。詎仍不知悔改，未戒除毒癮，於前述強制戒
    治執行完畢後5年內，復各基於施用第1級毒品海洛因、第2
    級毒品甲基安非他命之概括犯意，自93年6月間某日起至95
    年2月6日止，在其位於桃園縣中壢市○○街82巷2之3號4樓
    居所，以針筒注射之方式，每週施用2次之頻率，連續施用
    第1級毒品海洛因多次，及以將甲基安非他命置於玻璃球製
    吸食器內，點火燃燒底部，吸食產生煙霧之施用方式，每週
    施用2次之頻率，連續施用第2級毒品甲基安非他命多次。經
    警分別於94年5月17日15時許，在桃園縣中壢市○○路與文
    化路口前查獲，並扣得海洛因4包（合計淨重4.20公克，空
    包裝重3.72公克）、甲基安非他命2包（毛重共15公克）、
    電子秤1個；又於94 年8月23日12時50分許，在桃園縣中壢
    市○○路與文化路口前查獲，扣得甲基安非他命2包（毛重
    共1.4公克）、甲基安非他命吸食器3組、玻璃球3個、削尖
    吸管2支、電子秤1個、電子攪拌器1個、注射針筒1支；又於
    94年9月11日13時30分許，在桃園縣新屋鄉○○路與中華路
    口前查獲，扣得海洛因1包（淨重0.10公克，空包裝重0.17
    公克）；又於95年1月27日17時55分許，在桃園縣大溪鎮○
    ○路○段35巷巷口處查獲，並扣得甲基安非他命1包（驗餘毛
    重0.269公克）；又於95年2月4日17時許，在桃園縣中壢市
    ○○街82巷2之3號4樓為查獲，扣得海洛因1包（淨重0.86公
    克，空包裝重0.19公克）、注射針筒3支、塑膠管1支；又於
    95 年2月7日凌晨零時30分許，在桃園縣中壢市82巷8號前為
    警查獲，並扣得注射針筒2支、生理食鹽水1瓶。案經桃園縣
    政府警察局中壢分局、楊梅分局、大溪分局、平鎮分局報告
    臺灣桃園地方法院檢察署檢察官偵查後起訴及移送併案審理
    。
二、本件被告甲○○違反毒品危害防制條例為死刑、無期徒刑、
    最輕本刑3 年以上有期徒刑以外之罪或高等法院管轄第1 審
    案件以外之罪，經被告於準備程序就被訴事實為有罪之陳述
    ，經告知簡式審判程序之旨，並聽取被告及檢察官之意見後
    ，經本院合議庭依刑事訴訟法第273 條之1 規定，裁定改依
    簡式審判程序，並由受命法官獨任審理，核先敘明。
三、證據：
（一）被告於本院審理時之自白。
（二）臺灣檢驗科技股份有限公司濫用藥物陽性尿液檢驗報告3
      紙、臺灣尖端先進生技醫藥股份有限公司濫用藥物陽性尿
      液檢驗報告3 紙。
（三）法務部調查局94年7月20日調科壹字第080009539號、94年
      12月2日調科壹字第080010143號、95年3月16日調科壹字
      第080010903號鑑定通知書各1紙。
（四）行政院衛生署管檢字第0950003713號管制藥品管理局鑑定
      書1紙。
（五）扣案之海洛因6包（其中4包合計淨重4.20公克，空包裝重
      共3.72公克，其中1包淨重0.10公克，空包裝重0.17公克
      其中1包淨重0.86公克，空包裝重0.19公克）、甲基安非
      他命5包（其中2包毛重共15公克，其中2包毛重共1.4公克
      ，其中1包驗餘毛重0.269公克）、電子秤2個、甲基安非
      他命吸食器3組、玻璃球3個、削尖吸管2支、電子攪拌器1
      個、注射針筒6支、塑膠管1支、生理食鹽水1瓶。
四、本件被告已認罪，經檢察官與被告於準備程序達成協商之合
    意，其合意內容為：被告就連續施用第1級毒品海洛因部分
    ，願受有期徒刑1年之宣告，就連續施用第2級毒品甲基安非
    他命部分，願受有期徒刑8月之宣告，應執行有期徒刑1年6
    月。經查，上開協商合意並無刑事訴訟法第455條之1第1項
    所列情形之一，檢察官聲請改依協商程序而為判決，本院爰
    不經言詞辯論，於協商合意範圍內為協商判決。
五、附記事項：按行為後法律有變更者，適用行為時之法律。但
    行為後之法律有利於行為人者，適用最有利於行為人之法律
    ，刑法第2 條第1 項定有明文，此條規定乃與刑法第1 條罪
    刑法定主義契合，而貫徹法律禁止溯及既往原則，係規範行
    為後法律變更所生新舊法律比較適用之準據法，是刑法第2
    條本身雖經修正，但刑法第2 條既屬適用法律之準據法，本
    身尚無比較新舊法之問題，應一律適用裁判時之現行刑法第
    2 條規定以決定適用之刑罰法律，先予辨明。又以本次刑法
    修正之比較新舊法，應就罪刑有關之共犯、未遂犯、想像競
    合犯、牽連犯、連續犯、結合犯，以及累犯加重、自首減輕
    暨其他法定加減原因（如身分加減）與加減例等一切情形，
    綜其全部罪刑之結果而為比較，且從刑附屬於主刑，除法律
    有特別規定者外，依主刑所適用之法律，最高法院95年5 月
    23 日 著有95年度第8 次刑庭會議決議可資參照。經查：
（一）被告行為後，刑法第56條連續犯之規定，業於94年1 月7
      日修正公布刪除，並於95年7 月1 日施行，則被告之犯行
      ，因行為後刑法業已刪除連續犯之規定，此刪除雖非犯罪
      構成要件之變更，但顯已影響行為人刑罰之法律效果，自
      屬法律有變更。比較修正前、修正後刑法結果，以修正前
      較為有利於被告。
（二）被告前於86年間，因侵占案件，經本院以86年度易字第43
      66號判決判處有期徒刑1年，被告提起上訴，經臺灣高等
      法院以87年度上易字第1685號判決駁回上訴確定；復於87
      年間，因竊盜等案件，經本院以87年度易字第1126號判決
      判處應執行有期徒刑1年2月（違反麻醉藥品管理條例部分
      判處有期徒刑4月，竊盜罪部分判處有期徒刑5月，違反槍
      砲彈藥刀械管制條例部分判處有期徒刑3月，贓物罪部分
      判處有期徒刑5月，上開4罪合併定應執行有期徒刑1年2月
      ）確定，並與前開案件合併執行後，於88年10月8日縮短
      刑期假釋出監，嗣經撤銷假釋執行殘餘刑期，於90年11月
      7 日縮刑期滿執行完畢，有臺灣高等法院被告前案紀錄表
      、臺灣桃園地方法院檢察署刑案查註紀錄表各1份在卷可
      參，被告於有期徒刑執行完畢後5年內再故意犯本件有期
      徒刑以上之罪，依修正前之刑法第47條規定，為累犯，需
      加重本刑至2分之1，該規定已修正為「受徒刑之執行完畢
      ，或一部之執行而赦免後，5年以內故意再犯有期徒刑以
      上之罪者，為累犯，加重本刑至2分之1。」限縮累犯規定
      之適用，自屬刑法第2條之「法律變更」，惟本件既係徒
      刑執行完畢後故意再犯有期徒刑以上之罪，經比較修正前
      後之規定，被告行為時之法律並無不利於被告之情況，自
      應依刑法第2條第1項之規定適用被告等行為時即修正前刑
      法第47條之規定。
（三）修正前刑法第51條第5 款規定：「數罪併罰，分別宣告其
      罪之刑，依左列各款定其應執行者：宣告多數有期徒刑者
      ，於各刑中之最長期以上，各刑合併之刑期以下，定其刑
      期。但不得逾20年」，修正後刑法第51條第5 款規定：「
      宣告多數有期徒刑者，於各刑中之最長期以上，各刑合併
      之刑期以下，定其刑期，但不得逾30年」比較結果，修正
      後刑法並非較有利於行為人，依刑法第2 條第1 項前段之
      規定，仍應依修正前刑法定其應執行之刑。
（四）綜合上述各條文修正前、後之比較，揆諸前揭最高法院決
      議及修正後刑法第2 條第1 項前段、後段規定之「從舊、
      從輕」原則，自應全部適用被告行為時之法律，即修正前
      刑法之相關規定。
六、扣案之海洛因6包（其中4包合計淨重4.20公克，空包裝共重
    3.72公克，其中1包淨重0.10公克，空包裝重0.17公克，其
    中1包淨重0.86公克，空包裝重0.19公克）、甲基安非他命5
    包（其中2包毛重共15公克，其中2包毛重共1.4公克，其中1
    包驗餘毛重0.269公克）分屬查獲之第1級、第2級毒品，應
    依毒品危害防制條例第18條第1項前段規定，宣告沒收銷燬
    之。另扣案之電子秤2個、注射針筒6支、塑膠管1支、生理
    食鹽水1瓶、電子攪拌器1個，係被告所有供施用海洛因所用
    之物，扣案之甲基安非他命吸食器3組、玻璃球3個、削尖吸
    管2支，係被告所有供施用甲基安非他命之物，業據被告供
    明在卷，均應依修正前刑法第38條第1項第2款之規定宣告沒
    收。
七、應適用之法條：刑事訴訟法第273 條之1 、第455 條之4 第
    2 項、第455 條之8 ，毒品危害防制條例第10條第1 項、第
    2 項、第18條第1 項前段，修正後刑法第2 條第1 項，修正
    前刑法第11條前段、第56條、第47條、第51條第5 款、第38
    條第1 項第2 款。
八、本判決除有刑事訴訟法第455 條之4 第1 項第1 款、第2 款
    、第4 款、第6 款、第7 款所定情形之一，或違反同條第2
    項規定者外，不得上訴。如有前述得上訴之情形，得自收受
    判決送達之日起10日內，向本院提出上訴書狀，上訴於第2
    審法院。
中    華    民    國    95    年    8     月    22    日
                      臺灣桃園地方法院刑事第五庭
                          法  官  張明儀
以上正本證明與原本無異。
                          書記官  吳瓊英
中    華    民    國    95    年    9     月    11    日
本案論罪科刑法條：
毒品危害防制條例第10條
施用第一級毒品者，處 6 月以上 5 年以下有期徒刑。
施用第二級毒品者，處 3 年以下有期徒刑。
毒品危害防制條例第18條
查獲之第一、二級毒品及專供製造或施用第一、二級毒品之器具
，不問屬於犯人與否，均沒收銷燬之；查獲之第三、四級毒品及
製造或施用毒品之器具，無正當理由而擅自持有者，均沒入銷燬
之。但合於醫藥、研究或訓練之用者，得不予銷燬。
前項合於醫藥、研究或訓練用毒品或器具之管理辦法，由法務部
會同行政院衛生署定之。


司法院資訊處製作；財團法人民間司法改革基金會備份。
